臺灣士林地方法院民事判決　九十一年度親字第一號
　　原　　　告　　甲○○
　　被　　　告　　曾龍暉
　　兼法定代理人　乙○○
右當事人間否認子女事件，本院判決如左：
    主      文
確認被告曾龍暉（即甲○○之子）非原告自被告乙○○受胎所生。
訴訟費用由被告負擔。
    事      實
甲、原告方面：
  一、聲明：如主文所示。
  二、陳述：原告與被告乙○○於民國（下同）八十七年九月二十七日結婚，於八十
      九年九月三十日離婚，原告並於八十九年十二月二十二日生下一子即被告曾龍
      暉，依法曾龍暉推定為原告與被告乙○○之婚生子女，惟曾龍暉並非原告自被
      告乙○○受胎所生，為此於法定期間內提起本件訴訟。
  三、證據：提出周肇銘診所出生證明書、戶籍謄本等為證。
乙、被告方面：認諾原告之訴。
丙、本院依職權囑託行政院國軍退除役官兵輔導委員會台北榮民總醫院鑑定被告曾龍
    暉與乙○○間之血緣關係。
     理　　　由
一、本件原告主張其與被告乙○○原係夫妻，八十九年九月三十日離婚，惟原告於八
    十九年十二月二十二日所生之子即被告曾龍暉，並非自被告乙○○受胎所生，業
    據其提出曾龍暉出生證明書為憑，被告雖到庭認諾原告之請求，惟依民事訴訟法
    第五百九十四條，關於認諾之效力，於否認子女之訴不適用之，本院仍應調查其
    他證據以查明與事實是否相符。經查，本院依職權囑託行政院國軍退除役官兵輔
    導委員會台北榮民總醫院鑑定被告曾龍暉與乙○○間之血緣結果，可以排除二人
    間之親子關係，有該院九十一年四月二十五日北總內字第九一二三五一八號函附
    親子關係血緣鑑定書可稽，可證被告曾龍暉與乙○○間不具有血緣關係，被告曾
    龍暉非原告自被告乙○○受胎所生，自堪信原告之主張為真實。
二、按民法第一千零六十三條第一項推定之婚生子女，如夫妻之一方能證明妻非自夫
    受胎者，得於知悉子女出生之日起，一年內提起否認之訴，同條第二項定有明文
    。本件被告曾龍暉於八十九年十二月二十二日出生，原告與被告乙○○於八十九
    年九月三十日離婚，依民法第一千零六十二條第一項及第一千零六十三條第一項
    規定，被告曾龍暉仍推定為被告乙○○之婚生子，但被告曾龍暉確非原告自被告
    乙○○受胎所生，已如前述，揆諸首揭規定意旨，原告於九十年十二月二十一日
    起訴，請求本院判決確認被告曾龍暉非原告自被告乙○○受胎所生，洵屬於法有
    據，為有理由，應予准許。
三、據上論結，本件原告之訴為有理由，依民事訴訟法第八十五條第一項前段、第七
    十八條，判決如主文。
中　　　華　　　民　　　國　　九十一　　年　　　五　　　月　　三十一　日
                                        臺灣士林地方法院家事法庭
~B法　　　官　邱璿如
右為正本係照原本作成
如對本判決上訴須於判決送達後廿日內向本院提出上訴狀
中　　　華　　　民　　　國　　九十一　　年　　　五　　　月　　 二十　　 日
~B法院書記官　張雪莉
